臺灣板橋地方法院交通事件裁定　　　　96年度交聲字第1200號
原處分機關　交通部公路總局臺北區監理所板橋監理站
異　議　人
即受處分人　乙○○
上列受處分人因違反道路交通管理處罰條例案件，對於交通部公
路總局臺北區監理所板橋監理站於民國九十六年七月二十日所為
之板監裁字裁四一－Ｃ00000000號裁決處分，聲明異議
，本院裁定如下：
    主  文
異議駁回。
    理  由
一、原處分意旨略以：本件受處分人乙○○駕駛車號ＮＸ六－四
    六七號重型機車，於民國九十六年二月四日十七時五十三分
    許，行經臺北縣三重市○○路、力行路口，因「駕車行經有
    燈光號誌管制之交岔路口闖紅燈」之違規行為，經臺北縣政
    府警察局交通警察隊三重分隊警員當場依道路交通管理處罰
    條例第五十三條第一項規定，以北縣警交字第Ｃ00000
    000號舉發違反道路交通管理事件通知單當場舉發，原處
    分機關乃依前開規定及道路交通管理事件統一裁罰基準表規
    定，於九十六年七月二十日製發板監裁字裁四一－Ｃ000
    00000號違反道路交通管理事件裁決書，裁處受處分人
    罰鍰新臺幣（下同）一千八百元，並依同條例第六十三條第
    一項第三款規定（原裁決書漏載「第一項第三款」）並記違
    規點數三點。
二、聲明異議意旨略稱：伊是綠燈要由忠孝路左轉力行路時，差
    點撞到另一臺機車，伊就停下來讓他先過，但是轉過去就已
    經變成紅燈，警察就攔下伊開單，但是伊越過停止線時還是
    綠燈，故依法聲明異議，請求撤銷原處分云云。
三、按汽車駕駛人，行經有燈光號誌管制之交岔路口闖紅燈者，
    處新臺幣（下同）一千八百元以上五千四百元以下罰鍰；又
    汽車駕駛人駕駛汽車違反道路交通管理處罰條例第五十三條
    規定者，除應依該條所規定之罰鍰處罰外，並予記違規點數
    三點，道路交通管理處罰條例第五十三條第一項、第六十三
    條第一項第三款分別定有明文。又所謂「汽車」，係指在道
    路上不依軌道或電力架線而以原動機行駛之車輛（包括機器
    腳踏車），同條例第九十二條第一項所授權訂立之道路交通
    安全規則第二條第一項第一款亦有明文規定；故機車駕駛人
    如有上開違規情形，亦有該處罰規定之適用。
四、經查：
    (一)本件異議人即受處分人乙○○駕駛車號ＮＸ六－四六七號
      重型機車，於九十六年二月四日十七時五十三分許，行經
      臺北縣三重市○○路、力行路口，因「駕車行經有燈光號
      誌管制之交岔路口闖紅燈」之違規行為，經臺北縣政府警
      察局交通警察隊三重分隊警員當場依道路交通管理處罰條
      例第五十三條第一項規定，以北縣警交字第Ｃ00000
      000號舉發違反道路交通管理事件通知單當場舉發，有
      該舉發通知單影本可憑。
    (二)而對於本件舉發經過情形，當時負責值勤之警員甲○○於
      九十六年十月一日到案結證稱：「（問：你為何要開這張
      罰單？）我看到異議人在忠孝路紅燈亮起時左轉到力行路
      ，庭呈現場圖一份，當時忠孝路、力行路都是紅燈，只有
      車路頭街是綠燈，意思是只有車路頭街才能通行可以往力
      行路、忠孝路，其他的行向都不可以。異議人是紅燈左轉
      ，我看到他在忠孝路的紅燈時，才穿越道路的停止線，完
      成左轉進入力行路，我是站在我繪製自己所站的位置，我
      攔下異議人時，我有請異議人轉頭回去看號誌，才請異議
      人出示證件，異議人連行照、駕照都沒有帶，所以我請他
      填寫他的駕駛資料，就是在今日庭呈之附件三。」、「（
      問：你當時所站的位置，從哪個號誌燈可以看出忠孝路是
      紅燈？請當庭在現場圖中圈選。）我的正前方的力行路可
      以看到，而且可以讀秒，另外從忠孝路的號誌燈也可以看
      到，只要站在人行道就可以看到號誌燈的側面，因為當時
      是傍晚，號誌的顏色很明顯。」、「（問：你有無看到異
      議人上開陳述快要和別人碰撞的情形？）沒有看到。我只
      是看到異議人直接紅燈左轉。」、「（問：這個路口的號
      誌燈行向為何？）這個路口的行向是先忠孝路綠燈（其他
      道路的號誌燈均為紅燈）、力行路綠燈（其他道路的號誌
      燈均為紅燈）、再來換車路頭街綠燈（其他道路的號誌燈
      均為紅燈），如果異議人說的屬實，那他也是闖紅燈，因
      為車頭路街綠燈之前，力行路是綠燈，但是忠孝路還是紅
      燈。」、「（問：是否可以確定異議人當時的情形如你所
      說？）我確定，因為只有車路頭街是綠燈。」、「（問：
      你是因為車路頭街的燈號判斷所有進入力行路所有的車輛
      都是闖紅燈或是確實有看到ＮＸ六－四六七對於有違規紅
      燈左轉之情形？）有看到異議人違規轉彎的情形，不是因
      為看到紅燈才抓異議人。」、「（問：當時有幾位警員作
      違規舉發？）總共四人。因為這個路口常常違規，而且車
      禍很多。」、「（問：有無其他意見補充？）庭呈的第二
      張上面的照片是從異議人行駛方向的視覺範圍，第二張是
      路口的全景，我們站的位置大致是麵包店的後面，有一家
      魯肉飯那邊，所以站在人行道可以看到號誌燈的側邊，而
      且我們看得是號誌燈，號誌燈這麼高，行道樹也不會擋住
      。」等語，有本院訊問筆錄及現場圖一紙在卷可稽。本件
      值勤員警對於舉發經過已結證陳述如前，其與異議人並無
      任何恩怨仇隙，亦無設詞構陷之理，本件異議人空言無闖
      紅燈之違規事實云云，顯無可採，異議人當有上開違規行
      為無誤。
五、綜上，本件事證明確，異議人於上開時、地有「駕車行經有
    燈光號誌管制之交岔路口闖紅燈」之違規行為，洵堪認定。
    從而，原處分機關援引首揭規定，裁處其罰鍰一千八百元，
    並記違規點數三點，於法並無違誤，本件異議為無理由，應
    予駁回。
據上論斷，應依道路交通案件處理辦法第十九條，裁定如主文。
中　　華　　民　　國　　96　　年　　10　　月　　17　　日
                  交通法庭法　官  絲鈺雲
以上正本證明與原本無異
如不服本裁定應於送達後5日內向本院提出抗告狀
                          書記官　蔡美如
中　　華　　民　　國　　96　　年　　10　　月　　17　　日
